【裁判字號】    98,交抗,258
【裁判日期】    980518
【裁判案由】    聲明異議
【裁判全文】
臺灣高等法院高雄分院刑事裁定         98年度交抗字第258號
抗 告 人
即異議人  鴻頡旅行社有限公司
代 表 人  甲○○
上列抗告人因違反道路交通管理處罰條例聲明異議案件，不服臺
灣高雄地方法院中華民國98年4 月18日裁定（97年度交聲字第25
30號），提起抗告，本院裁定如下：
    主  文
抗告駁回。
    理  由
一、本案經本院審理結果，認原審裁定認事、用法均無違誤，應
    予維持，並引用原審上開裁定之理由，如附件所示。
二、抗告意旨略以：警察所謂之「禁止臨時停車」標示是設在馬
    路中央迴轉道圓環內，並非立在圓環外之馬路上，抗告人之
    機車係停放在圓環外之路旁，並無違規，且當時旁邊尚有許
    多機車停放，警察並未全部開出罰單，僅對抗告人開罰單，
    令抗告人深感不服，爰提起抗告，請撤銷原裁定云云。
三、經查，圓環之設置係供迴車之用，此為證人即警員黃永財於
    原審證述在卷，亦為抗告人所不爭執；而該圓環內確立有「
    禁止臨時停車」之標誌，並有證人黃永財所提出之照片及抗
    告人所提出之光碟照片附卷可稽。而設置圓環之目的，既係
    供駕駛人繞著圓環迴車，當禁止車輛在圓環外之馬路上停車
    ，以免妨害車輛迴車，此為事理之常，不容曲解，乃抗告人
    竟以「禁止臨時停車」標誌係立在圓環內，而解釋為並未禁
    止在圓環外圍停車，殊不足取。又警員係同時對多數違規車
    輛開立罰單，但只有抗告人提出異議，亦據證人黃永財供明
    在卷，且抗告人既有違規之事實，即應予以處罰，是否同時
    有其他人違規停車，未被開單處罰，並不影響抗告人違規停
    車之事實。況該圓環外圍通常每天都停滿車子，已無法迴車
    之情，業據抗告人原審陳明在卷，是抗告意旨所陳，應是積
    非成是之說法，是原審認抗告人係在禁止臨時停車處所停車
    ，原處分認抗告人即異議人之違規事實乃「停車位置不依規
    定」，尚有未洽，異議人聲明異議，雖無理由，惟原處分既
    有瑕疵，即應撤銷原處分，另依道路交通管理處罰條例第56
    條第1 項第1 款之規定，裁處異議人罰鍰新臺幣600 元，於
    法並無違誤，抗告人仍執陳詞提起抗告，其抗告非有理由，
    應予駁回。
四、據上論斷，應依道路交通案件處理辦法第26條，刑事訴訟法
    第412 條，裁定如主文。
中    華    民    國    98    年    5     月    18    日
                  刑事第四庭    審判長法  官  蕭權閔
                                      法  官  吳進寶
                                      法  官  陳吉雄
以上正本證明與原本無異。
不得再抗告。
中    華    民    國    98    年    5     月    19    日
                                      書記官  郭蘭蕙
＜附件＞
臺灣高雄地方法院交通事件裁定   97年度交聲字第2530號
原處分機關  高雄市政府交通局
異  議  人
即受處分人  鴻頡旅行社有限公司
                      設高雄市苓雅區○○○路53巷67號12樓
                      之1
代  表  人  甲○○    住高雄市○○區○○路60號4樓
上列異議人即受處分人因違反道路交通管理處罰條例案件，對於
高雄市政府交通局民國97年10月21日所為之處分（處分案號：高
市交裁字第裁32-BF0000000號）聲明異議，本院裁定如下：
    主  文
原處分撤銷。
鴻頡旅行社有限公司汽車駕駛人，在禁止臨時停車處所停車，處
罰鍰新臺幣陸佰元。
    理  由
一、原處分意旨略以：異議人即受處分人鴻頡旅行社有限公司於
    民國97年9 月12日9 時34分許，將車號XPQ-355 號重型機車
    違規停放在高雄市○○路上，經警舉發「停車位置不依規定
    」之違規，依道路交通管理處罰條例第56條第1 項第9 款之
    規定，裁處罰鍰新臺幣（下同）600 元等語。
二、異議意旨略以：異議人固於上開時間，將上開機車停放於代
    表人甲○○位於高雄市○○區○○路60號住處前。但該處停
    放一整排車輛，影響交通，員警均未處理，何以異議人停車
    處所為住家前面，竟遭警舉發，況上開停車地點根本未劃設
    停車格，異議人無從依規定停車，為此聲明異議云云。
三、按禁止臨時停車處所不得停車，此觀諸道路交通安全規則第
    第112 條第1 項第1 款規定自明。次按汽車駕駛人在禁止臨
    時停車處所停車者，處600 元以上1,200 元以下罰鍰，道路
    交通管理處罰條例第56條第1 項第1 款亦定有明文。再按機
    器腳踏車有在禁止臨時停車處所停車之違規行為，而於期限
    內繳納或到案聽候裁決者，處罰鍰600 元，此觀諸違反道路
    交通管理事件統一裁罰基準表規範亦明。經查：
（一）異議人確於上開時間，將上開車輛停放於代表人甲○○位
      於高雄市○○區○○路60號4 樓住家前方，經警舉發「停
      車位置不依規定」之違規，並經原處分機關於97年10月21
      日以高市交裁字第裁32-BF0000000號違反道路交通管理事
      件裁決書予以裁處罰鍰600 元等情，業為異議人所不爭執
      ，並有高雄市政府警察局舉發違反道路交通管理事件通知
      單（下稱舉發通知單）及其送達證書、前揭裁決書及其送
      達證書各1 份、採證照片1 幀在卷可稽，此部分事實堪以
      認定。
（二）次查，本件異議人上開停車地點之光富路段，在道路中央
      設有小型圓環，以供車輛行駛至該處後，可以繞行圓環轉
      入另一4 米巷內或繼續繞行而供迴車使用，業據異議人坦
      認在卷，核與卷附現場鳥瞰照片所示情形相符，並據本院
      勘驗異議人97年10月28日書狀所附現場光碟內容明確，有
      本院勘驗筆錄、違規地點現場照片圖檔編號DSC06174號之
      影像內容各1 份在卷為憑。復觀諸異議人在上揭現場鳥瞰
      照片上所標明其當時停車位置，雖位於其代表人甲○○住
      家前方，惟並未在該住家之騎樓內停放，而已停放於光富
      路之車道內，而顯然占用上開供車輛往來之道路路面。況
      上揭小型圓環內亦確實豎立禁止臨時停車之標誌，除據證
      人即舉發員警黃永財於調查中結證明確，並據其提出現場
      照片1 幀為佐，且經本院勘驗違規地點現場照片圖檔編號
      DSC06156、DSC06173、DSC06174、DSC06182號之影像內容
      無訛。再觀諸本件舉發照片，異議人停車地點亦未劃設停
      車格，自難認異議人停車處所，已經公路主管機關、市區
      道路主管機關或警察機關設置必要之標誌或標線而允許停
      車，益證本件異議人上開停車地點，為車輛往來之通道且
      經禁止臨時停車，而為禁止停車處所無訛。異議人在禁止
      臨時停車處所停車之違規行為，已堪認定。
（三）異議人雖辯稱該處平時均停滿車輛，為何未經警舉發云云
      。然異議人既有上開違規事實，即應予以裁罰，本件是否
      同時有他人違規停車，於異議人上開違規行為本無影響，
      自不能執此據以主張免罰。又本件於舉發異議人違規當時
      ，亦同時舉發其他停放該處之違規車輛，已據證人警黃永
      財於調查時證述在卷，況該處為車輛往來通道，並已設立
      禁止臨時停車之標誌，業如前述，異議人亦應明知為不得
      停車處所，該處居民長期以僥倖心態違規停車，自不能據
      為異議人合理信賴之表徵，異議人此部分所辯，乃無理由
      。
四、原處分機關對異議人予以裁罰，固非無見。然異議人係在禁
    止臨時停車處所停車，已如前述，原處分認異議人之違規事
    實乃「停車位置不依規定」，並依道路交通管理處罰條例第
    56條第1 項第9 款規定裁罰，尚有未恰。本件異議雖無理由
    ，惟原處分既有上開瑕疵，仍屬無可維持，應由本院將原處
    分撤銷，另依首開道路交通管理處罰條例第56條第1 項第1
    款、違反道路交通管理事件統一裁罰基準表等規定，參酌異
    議人於應到案日期即97年11月3 日前向原處分機關陳述意見
    ，而經原處分機關於97年10月21日予以裁罰之事實，有上開
    舉發通知單、裁決書可憑等情，裁處如主文所示之罰鍰，以
    資適法。
據上論斷，依道路交通案件處理辦法第20條前段，裁定如主文。
中    華    民    國    98    年    4     月    14    日
                  交通法庭  法  官  黃苙荌
以上正本證明與原本無異。
如不服本裁定，應於收受送達後5 日內向本院提出抗告狀。
中    華    民    國    98    年    4     月    20    日
                            書記官  廖佳玲


司法院資訊處製作；財團法人民間司法改革基金會備份。
